【裁判字號】    89,台上,6307
【裁判日期】    891019
【裁判案由】    殺人未遂等罪
【裁判全文】
最高法院刑事判決                              八十九年度台上字第六三○七號
    上  訴  人  甲○○
右上訴人因殺人未遂等罪案件，不服台灣高等法院台中分院中華民國八十七年八月二
十五日第二審判決（八十七年度上訴字第一八○七號，起訴案號：台灣台中地方法院
檢察署八十六年度偵字第一五○四七、一七三八六號），提起上訴，本院判決如左：
    主  文
上訴駁回。
    理  由
按刑事訴訟法第三百七十七條規定，上訴於第三審法院，非以判決違背法令為理由，
不得為之。是提起第三審上訴，應以原判決違背法令為理由，係屬法定要件。如果上
訴理由狀並未依據卷內訴訟資料，具體指摘原判決不適用何種法則或如何適用不當，
或所指摘原判決違法情事，顯與法律規定得為第三審上訴理由之違法情形，不相適合
時，均應認其上訴為違背法律上之程式，予以駁回。本件殺人未遂部分上訴意旨略稱
：(一)伊曾舉證人黃謙正及謝阿風兩人資以證明案發時伊在黃謙正家中或在謝阿風住處
，因伊日久失憶而致所供不一，原審未依職權隔別訊問該兩證人，以查究竟，有調查
未詳之違誤，(二)原審未就被害人傷口，向有關單位函查，審認究係何種兇器所傷，亦
有判決不備理由之違法等語。
惟查原審撤銷第一審傷害部分不當之判決，改判該部分殺人未遂之罪刑，係依憑被害
人即告訴人楊純玉之指訴，證人徐雨君之證述，及驗傷診斷書暨相片附卷佐證，為其
論罪之基礎，並明上訴人所辯案發時不在場，一審時謂係在謝阿風住處泡茶打牌，
嗣上訴二審後又翻異謂係在黃謙正家中睡覺，先後相左，顯出編造，要難採信，再依
驗傷診斷書及告訴人指訴（見第一五○四七號偵查卷第十一、二十一頁），認定上訴
人係持刀砍殺告訴人頭部長達十二公分撕裂傷、面部二至八公分撕裂傷多達五處，另
砍傷告訴人之會陰部等要害共十餘刀，足徵其殺意堅定，應認犯殺人未遂之罪等理由
綦詳。上訴意旨(一)(二)項所陳，就原審取捨證人黃謙正、謝阿風證詞及驗傷診斷書之職
權行使及原判決已論駁說明之事項，徒憑己見，而為事實問題之爭執，難認原判決即
有調查證據及判決理由方面，足資影響判決結果之違背法令，均核與法律規定得為第
三審上訴理由之違法情形，不相適合，其上訴不符法律上之程式，應予駁回。至恐嚇
危害於安全部分，核屬刑事訴訟法第三百七十六條第一款之案件，既經第二審判決，
自不得上訴於第三審法院，此部分之上訴，亦非合法，併應駁回。
據上論結，應依刑事訴訟法第三百九十五條前段，判決如主文。
中      華      民      國    八十九    年      十      月     十九     日
                              最高法院刑事第二庭
                                  審判長法官  莊  來  成
                                        法官  呂  潮  澤
                                        法官  謝  俊  雄
                                        法官  白  文  漳
                                        法官  蘇  振  堂
      右正本證明與原本無異
                                              書  記  官
中      華      民      國    八十九    年      十      月    二十五    日


司法院資訊處製作；財團法人民間司法改革基金會備份。
